臺灣臺中地方法院刑事判決
111年度易字第1451號
公  訴  人  臺灣臺中地方檢察署檢察官
被      告  張光賢




上列被告因竊盜案件，經檢察官提起公訴（111年度偵字第25403
號），因被告於本院準備程序進行中，就被訴事實為有罪之陳述
，經本院裁定進行簡式審判程序，判決如下：
    主    文
張光賢犯竊盜罪，累犯，處拘役伍拾伍日，如易科罰金，以新臺
幣壹仟元折算壹日。
    犯罪事實
一、張光賢於民國111年4月25日14時34分許，在臺中市○區○○路0
    00號中興大學土木環工大樓前，見陳柏元所有停放於該處之
    自行車1輛（價值約新臺幣【下同】4000元），無人看管且
    未上鎖，竟意圖為自己不法之所有，基於竊盜之犯意，徒手
    竊取該車得手後騎乘離開現場，供己代步使用，後將前揭自
    行車棄置在青年中學附近。嗣陳柏元發現遭竊報警，經警調
    閱監視器畫面循線查獲上情，並通知張光賢到案說明後，由
    張光賢尋回前揭自行車1輛予以扣押（已發還）。
二、案經陳柏元訴由臺中市政府警察局第三分局報告臺灣臺中地
    方檢察署檢察官偵查起訴。
    理    由
一、本案被告張光賢所犯，並非死刑、無期徒刑、最輕本刑為3
    年以上有期徒刑之罪，或高等法院管轄第一審之案件，其於
    本院準備程序中，就前揭被訴事實為有罪之陳述，經告知簡
    式審判程序之旨，並聽取被告及公訴人之意見後，本院認為
    適宜進行簡式審判程序，依刑事訴訟法第273條之1第1項裁
    定本案進行簡式審判程序，是本案之證據調查，依刑事訴訟
    法第273條之2規定，不受同法第159條第1項、第161條之2、
    第161條之3、第163條之1及第164條至第170條規定之限制，
    合先敘明。
二、證據名稱：
　㈠被告於警詢、本院準備程序及審理時之自白。
　㈡告訴人陳柏元於警詢中之陳述。
　㈢員警職務報告、現場監視器錄影畫面擷圖照片12張、現場及
    扣押物照片5張、臺中市政府警察局第三分局扣押筆錄、扣
    押物品目錄表。
三、論罪科刑：
　㈠核被告所為，係犯刑法第320條第1項之竊盜罪。
　㈡查被告前因多次竊盜案件，分別經本院105年度易字第69號判
    決判處有期徒刑3月(共2罪)、7月，得易科罰金之刑部分應
    執行有期徒刑5月確定(下稱第1案)；本院105年度審簡字第8
    95號判決判處有期徒刑3月(共3罪)，應執行有期徒刑8月確
    定(下稱第2案)；本院105年度審易字第1583號判決判處有期
    徒刑8月確定(下稱第3案)；本院105年度審簡字第1303號判
    決判處有期徒刑3月(共5罪)確定，應執行有期徒刑10月確定
    (下稱第4案)；本院105年度審簡字第1570號判決判處有期徒
    刑3月、4月(共5罪)、5月，應執行有期徒刑1年10月確定(下
    稱第5案)，前揭第1案至第5案經本院106年度聲字第347號裁
    定定應執行有期徒刑4年4月確定；再因竊盜案件，經本院10
    6年度審簡字第47號判決判處有期徒刑4月(共2罪)、3月(共2
    罪)，應執行有期徒刑11月確定；前開案件接續執行，於109
    年6月8日縮短刑期假釋出監付保護管束，至110年7月19日保
    護管束期滿，假釋未經撤銷而視為已執行完畢等情，業據被
    告於本院審理時坦承不諱（見本院卷第113頁），並有被告
    之臺灣高等法院被告前案紀錄表、刑案資料查註紀錄表、本
    院109年度聲字第2112號裁定、本院106年度聲字第347號裁
    定、本院106年度審簡字第47號判決、本院105年度審簡字第
    1303號判決、被告之矯正簡表附卷可按，是被告於受有期徒
    刑之執行完畢後，5年以內故意再犯本案有期徒刑以上之罪
    ，已構成刑法第47條第1項之累犯。考量被告論以累犯之前
    科與本案均為竊盜案件，犯罪類型及罪質相同，被告於前案
    執行完畢再犯本案，足見前案徒刑執行之成效不彰，其主觀
    上具特別之惡性及刑罰反應力薄弱之情形。是綜核全案情節
    ，認依累犯規定加重最低本刑，並不致使被告所受之刑罰超
    過其所應負擔之罪責，對其人身自由亦不生過苛之侵害，無
    違憲法罪刑相當原則及比例原則，故依司法院大法官釋字第
    775號解釋理由書意旨、刑法第47條第1項規定，加重其刑。
    　　　　　
　㈢爰以行為人之責任為基礎，審酌被告不思循合法途徑獲取所
    需，任意竊取他人財物，顯然欠缺尊重他人財產權之觀念，
    法治觀念淡薄，所為實屬不當；惟念被告犯後坦承犯行，並
    考量其行竊財物價值、犯罪手段及動機，迄未與告訴人達成
    調解，告訴人亦無調解意願，但被告所竊得之前揭自行車業
    經扣案並發還告訴人，並參告訴人對本案及被告刑度之意見
    ，有本院電話紀錄表、贓物認領保管單存卷可查（見本院卷
    第37頁，偵卷第65頁）；除前揭構成累犯之竊盜前案紀錄不
    予重複評價外，被告尚曾因侵占、其他竊盜案件經法院判決
    有罪確定，仍不知悔改，素行不佳，有其臺灣高等法院被告
    前案紀錄表在卷可憑；兼衡被告於本院審理時自陳專科畢業
    、職業為派遣之廚房助理、月收入約3萬元至3萬5000元、獨
    居、無需其扶養照顧之親屬等語（見本院卷第116頁）之智
    識程度、家庭與經濟生活狀況等一切情狀，量處如主文所示
    之刑，並諭知易科罰金之折算標準，以資懲儆。
四、沒收部分：
　　按犯罪所得，屬於犯罪行為人者，沒收之；犯罪所得已實際
    合法發還被害人者，不予宣告沒收或追徵，刑法第38條之1
    第1項前段、第5項分別定有明文。查扣案之自行車1輛為被
    告本案犯罪所得，已發還告訴人，此有臺中市政府警察局第
    三分局扣押筆錄、扣押物品目錄表、贓物認領保管單附卷可
    考（見偵卷第55至59頁、第65頁），依刑法第38條之1第5項
    規定，爰不予宣告沒收。
據上論斷，應依刑事訴訟法第273條之1第1項、第299條第1項前
段，刑法第320條第1項、第47條第1項、第41條第1項前段，刑法
施行法第1條之1第1項，判決如主文。
本案經檢察官林宏昌提起公訴，檢察官林文亮到庭執行職務。
中　　華　　民　　國　　111 　年　　9 　　月　　15 　日
                  刑事第九庭    法  官  張意鈞
以上正本證明與原本無異。
如不服本判決應於收受判決後20日內向本院提出上訴書狀，並應
敘述具體理由；其未敘述上訴理由者，應於上訴期間屆滿後20日
內向本院補提理由書（均須按他造當事人之人數附繕本）「切勿
逕送上級法院」。
告訴人或被害人如不服判決，應備理由具狀向檢察官請求上訴，
上訴期間之計算，以檢察官收受判決正本之日起算。
                                書記官  黃南穎
中　　華　　民　　國　　111 　年　　9 　　月　　15　　日
附錄本案論罪科刑法條全文：
中華民國刑法第320條
意圖為自己或第三人不法之所有，而竊取他人之動產者，為竊盜
罪，處5年以下有期徒刑、拘役或50萬元以下罰金。
意圖為自己或第三人不法之利益，而竊佔他人之不動產者，依前
項之規定處斷。
前二項之未遂犯罰之。